Inventaris van het archief van het Ministerie van Oorlog: Contracten betreffende Vestingwerken, 1814-1921
Nationaal Archief, Den Haag
Willemstad 1825-2-21 40 Reparaties en vernieuwingen aan 's-Lands fortificatie- metselen timmerwerken + het waarnemen en verrichten van alle voorkomende zaken.
Willemstad 1825-8-2 139 Het geheel vernieuwen der brug over de voorgracht buiten de Landpoort.
Willemstad 1825-8-23 158 Het maken en vernieuwen van nouten vloeren, ramen, kozijnen, deuren, enz. + veranderen aaa een gedeelte der kazerns.
Willemstad 1826-3-16 52 Herstellingen en vernieuwingen van 's-Rijks metselen timmerwerken, dijk-, rijs-, kribwerken, beplantingen, enz. behorende tot 's-Rijks gebouwen te Willemstad en de redouter
Willemstad 1826-8-28 138 Het inrichten van een vertrek (No. 14) van het oostelijk blok der kazerne binnen willemstad, tot een berokingslokaal voor besmette kleren en fournituren.
Willemstad 1826-9-13 173 Het maken van ijzeren geschutsstellingen op gemetselde voetstukken ter lengte van 80 strekkende ellen.
Willemstad 1827-4-23 44 Herstellingen en vernieuwingen van de metselen timmerwerken, dijk-, en rijswerken, enz. behorende tot 's-Rijks fortificaties en mil. gebouwen der vesting Willemstad, der redouten De Hel en De Ruiter en Fort Frederik-Hendrik de Ooltgensplaat.
Willemstad 1827-6-16 107 Herstellen der stormschaden aan 's-Rijks zeeweringen, fortificaties en mil. gebouwen der forten + onderhoud.
Willemstad 1827-9-18 173 Vernieuwingen en herstellingen van en aan kozijnen, ramen, vloeren, deuren, enz. met het verrichten van enige verdere vernieuwingen en voorzieningen tot in bewoonbare staat brengen van het voormalig Gouvernementa gebouw.
Willemstad 1828-3-26 79 Herstellingen en vernieuwingen der fortificatie- aardewerken, zeeweringen, beplantingen enz. gedurende tweejarig tijdvak.
Willemstad 1828-3-27 82 Herstellingen en vernieuwingen + gewoon éénjarig onderhoud der metselen timmerwerken van 's-Rijks fortificaties en mil. gebouwen.
Willemstad 1828-6-9 129 Het herbouwen der beide profilmuren in de courtine tussen de bastions Friesland en overijssel op een geheel nieuwe fundering, enz.
Willemstad 1828-7-9 142 Het bouwen van een nieuwe heul over de z.g. walsloot binnen de vesting, met het aanleggen van een puin- en koolasweg.
Willemstad 1829-4-17 81 Herstellingen en vernieuwingen der metselen timmerwerken van 's-Rijks fortificaties en mil. gebouwen der vasting Willemstad, de redoutan De Hel en De Ruiter en der positie Ooltgensplaat + onderhoud.
Willemstad 1829-5-16 97 Het verhogen der kruin met de verzwaring ea verbetering van het profil der buiten glooiing van het aan het Rijk behorend gedeelte zeedijk.
Willemstad 1829-7-3 119 Herstellingen en vernieuwingen aan het achterste of noord-westelijke blok kazernen dezer vesting.
Willemstad 1830-4-28 73 Het bouwen van een muur langs de zuid-westzijde van het tuighuis tot afsluiting van dit gebouw en het kogelpark van de belendende huizen, enz.
Willemstad 1830-4-28 74 Herstellingen en vernieuwingen der metselen timmerwerken en mil. gebouwen + gewoon onderhoud.
Willemstad 1830-4-28 75 Herstellingen + onderhoud aan de fortificatie- aardewerken, zeeweringen, rijswerken en beplantingen.
Willemstad 1831-2-15 1 Het opwerpen van een aarden batterij No I op de zuidelijke Leidijk van de rivier de Dintel, idem No. II op de noordelijke Leidijk, en No. III aan de zuidermond der Dintel op de hoek dar Carolina-polder, enz.
Willemstad 1831-2-15 2 Het opwerpen van een aarden batterij A. op de Leidijk aan de linkeroever der Rozendaalse Vliet, Het opwerpen van batterij B. en het opwerpen van batterij C. + verscheidene rijswerken.
Willemstad 1831-3-15 3 Het opwerpen van een aarden batterij P op de buitendijk tussen de Moerdijk en de Roode Vaart; het opwerpen van de batterijen Q en R, en T., enz.
Willemstad 1831-3-15 4 Het opwerpen van een aarden dijkpost op de tweede elleboog van de Westdijk buiten de vesting + het stellen en leveren van een houten wachthuis + palissadering.
Willemstad 1832-2-14 2A Het leveren en plaatsen van zes houten buskruimagazijntjes en van twee houten wachthuizen.
Willemstad 1832-3-6 3 Het leveren en maken en plaatsen van zeven kapluifels.
Willemstad 1832-3-6 4 Het palissaderen en piketteren der dijken en toegangen, opwerpen van aarden traversen en enige andere werkzaamheden.
Willemstad 1832-5-28 40 Het maken van een nieuw Hameigebint op de brug buiten de waterpoort, het maken van twee nieuwe barrires in de palissadering rondom het kogelpark, enz. Vernieuwen van daken van het commandantshuis en het oude kruitmagazijn.
Willemstad 1832-7-14 47 Herstellingen en vernieuwingen aan metselen timmerwerken van 's-Rijks mil. gebouwen der vesting Willemstad, der redouten De Hel en De Ruiter en der post Ooltgensplaat + gewoon éénjarig onderhoud.
Willemstad 1833-4-29 38 Herstellingen en vernieuwingen aan 's-Rijks mil. gebouwen en werken + éénjarig onderhoud.
Willemstad 1833-6-22 71 Het bouwen van een brandspuithuisje aan het einde van het kogelpark naast het tuighuis, enz.
Willemstad 1834-4-19 37 Herstellingen + onderhoud aan 's-Rijks fortificatie- aardewerken, zeeweringen en beplantingen.
Willemstad 1834-4-19 40 Herstellingen vernieuwingen aan de Rijks fortificatie- metselen timmerwerken en mil. gebouwen + gewoon éénjarig onderhoud.
Willemstad 1834-5-13 30 Het vernieuwen van enige piekstijlen, liggers, onder- en bovendeks-planken en van de losse klep of val der houten brug op de hoofdwal buiten de Landpoort. Het van buiten met greinen planken bekleden van het latwerk der grote affuitloods.
Willemstad 1834-5-13 66 Het samenstellen en in het magazijn van oorlog daarna op te leggen, van drie eikenhouten kruitmagazijntjes.
Willemstad 1834-6-10 78 Het verstarken en door middel van moerbalken enz. ondersteunen van de eerste en van de tweede verdieping in het z.g. Goevernementsgebouw + + vernieuwen van beide schoorstenen.
Willemstad 1835-4-17 36 Vernieuwingen en herstellingen aan 's-Rijks fortificatie- metselen timmerwerken en mil. gebouwen + gewoon éénjarig onderhoud.
Willemstad 1835-4-17 27 Herstellingen + njarig onderhoud van 's-Rijks fortificatie- aardewerken en beplantingen, enz.
Willemstad 1835-6-10 81 Vernieuwingen en herstellingen aan het zuidoostelijk blok kazernen + bestraten van het plein tussen de beide kazerneblokken.
Willemstad 1835-6-19 84 Herstellingen en vernieuwingen aan het groot buskruitmagazijn.
Willemstad 1835-6-19 85 Het bijbouwen van een lengte van 12 ellen aan de kleine affuitloods; het makan van tochtgaten met eikenhouten blindjes in het oude kruitmagazijn, enz.; het maken van een zinkput en gemetseld riool in bastion 1.
Willemstad 1835-6-19 86 Het bouwen van drie kogelgloeiovens te plaatsen in de vesting willemstad, op het fort Frederik-Hendrik te Ooltgensplaat en in het redout De Ruiter.
Willemstad 1836-4-11 13 Het gedeeltelijk afbreken en weer vernieuwen der zeer bouwvallige borstwaring en machicoulis der verdedigde toren binnen de redout De Hel.
Willemstad 1836-4-20 33 Vernieuwingen en herstellingen aan 's-Rijks fortificatie- metselen timmerwerken en mil. gebouwen + gewoon éénjarig onderhoud.
Willemstad 1836-4-20 36 Herstellingen + gewoon njarig onderhoud van 's-Rijks fortificatie- aardewerken, zeeweringen en beplantingen, enz.
Willemstad 1837-11-29 99 Het afdammen van de stenen dam en sluis vóór de waterpoort en de opzinkingen met rijshout van de uitgespoelde diepten. Het slaan van een rij damplanken langs de binnenzijde.
Willemstad 1837-4-25 33 Vernieuwingen en herstellingen aan 's-Rijks fortificatie- metselen timmerwerken en mil. gebouwen + gewoon éénjarig onderhoud.
Willemstad 1837-4-25 37 Herstellingen + gewoon njarig onderhoud van 's-Rijks fortificatie- aardewerken, zeeweringen en beplantingen.
Willemstad 1837-9-20 96 Het opruimen van het materieel (palissaden o.a. der Genie op veldwerken.
Willemstad 1838-4-19 35 Herstellingen gewoon éénjarig onderhoud van 's-Rijks fortificatiewerken, zeeweringen en betplantingen van de vesting Willemstad en de onderhrige forten en redouten, enz.
Willemstad 1838-4-19 36 Vernieuwingen en herstellingen + gewoon éénjarig onderhoud aan 's-Rijks fortificatie- metsel- timmerwerken en mil. gebouwen.
Willemstad 1838-5-18 71 Enige berstellingen aan de bruggen over de grachten van de forten De Hel, De Ruiter en Prins Frederik te Ooltgensplaat.
Willemstad 1838-5-18 72 Herstellingen an voorzieningen aan de beide blokken kazernen, afbreken der belde privaten en het etellen van een nieuwe + verving.
Willemstad 1839-4-23 35 Vernieuwingen en herstellingen aan 's-Rijks fortificatie- metsel en timmerwerken en mil. gebouwen + gewoon éénjarig onderhoud.
Willemstad 1839-4-23 38 Schoommaken der grachten, onderhoud der beplantingen + gewoon éénjarig onderhoud van 's-Rijks fortificatie- aardewerken.
Willemstad 1840-4-29 41 Herstellen van de bekledingsmuren van de hoofdwal en aan één der beren.
Willemstad 1840-4-29 42 Het maken van een nieuw rasterwerk in plaats der palissadering o??? het kogelpark; het varnieuwen der afsluiting voor het groot kauitmagazijn en het maken van barrière vleugels bij het klein in kruitmagazijn.
Willemstad 1840-4-29 44 Vernieuwingen en herstellingen aan 's-Rijks fortificatie- metselen timmerwerken en mil. gebouwen + gewoon éénjapig onderhoud.
Willemstad 1840-4-29 46 Herstellingen + onderhoud der aardewerken, schoonmaken der grachten, onderhoud der beplantingen, enz.
Willemstad 1841-4-16 15 Herstellingen + gewoon éénjarig onderhoud van 's-Rijks fortificatie- aardewerken en baplantingen, enz.
Willemstad 1841-4-16 16 Vernieuwingen en herstellingen aan 's-Rijks fortificatie- metselen timmerwerken en mil. gebounwen + gewoon éénjarig onderhoud.
Willemstad 1841-5-13 57 Het herstellen tn vernieuwingen aan gedeelten houten beschoeiing van de berm van de hoofdwal der vesting.
Willemstad 1842-3-15 22 Herstellingen + gewoon onderhoud van 's-Rijks fortificatie- aardewerken, schoonmaken der grachtan onderhoud der baplantingen.
Willemstad 1842-3-15 23 Vernieuwingen en herstellingen + gewoon éénjarig onderhoud van 's-Rijks fortificatie- metselen timmerwerken en mil. gebouwen.
Willemstad 1843-4-5 50 Herstellingen en vernieuwingen aan 's-Rijks fortificatie- metsal- en timmerwerken en mil. gebouwen + gewoon éénjarig onderhoud.
Willemstad 1843-4-5 51 Herstellingen aan de brug over de hoofdgracht voor de Landpoort.
Willemstad 1843-4-5 52 Herstellingen aande beschoeiing van de hoofdwal en oostcontrescarp voor bastion 7.
Willemstad 1844-10-7 97 Het ontgraven van het ten noorden van de sluis gelegen gedeelte stenendam buiten de Waterpoort + vernieuwen der bestrating, enz.
Willemstad 1844-12-23 114 Het gadeeltelijk vergraven der veldwerken aan de mond van de Rozendaalse en Steenbergses Vliet.
Willemstad 1844-4-20 32 Vernieuwingen en herstellingen aan 's-Rijks mil. gebouwen, metselen timmerwerken + gewoon éénjarig onderhoud.
William, fort 1825-3-9 58 Het maken van enige inrichtingen in het fort William bij Oostende tot barging van buskruit
William, fort 1826-4-4 109 Vernieuwingen + onderhoud der metselen timmerwerken van de vesting Oostende en het fort William.
William, fort 1827-6-16 108 Herstellingen + onderhoud van 's-Rijks nil gebouwen en werken te Oostende en fort William.
William, fort 1828-3-17 45 Enige herstellingen + éénjarig onderhoud van 's-Rijks mil. gebouwen en verdere metselen timmerwerken in de vesting Oostende en het fort William.
William, fort 1829-3-23 15 Herstellingen aan en het verrichten van de gewone voorkomende zaken aan 's-Rijks mil. gebouwen en verdere metselen timmerwerken in de vesting Oostende en het fort William.
William, fort 1830-4-13 17 Herstellingen + éénjarig onderhoud van 's-Rijks mil. gebouwen en verdere metselen timmerwerken.
William, fort 1835-3-19 5 Herstellingen aan de bekledingsmuren + gedeeltelijk vernieuwen der rollagen vande forten William, Pucelle, Coehoorn Belvedere te Bergen op Zoom.
Woerden 1814-6-30 28 Reparaties aan het kruitmagazijn binnen de Wierickerschans.
Woerden 1814-7-12 39 Herstelwerkzaamheden aan 's-Lands Cingelweg om een gedeelte van de vesting.
Woerden 1814-7-22 43 Maken van mankerende afsluitingen en palissaderingen, enz.
Woerden 1814-8-26 73 Herstelwerkzaamheden aan gebouwen en bruggen der vesting.
Woerden 1815-4-14 37 Reparaties aan 's-Lands gebouwen en werken en het fort Kleine Wiercke.
Woerden 1815-4-14 39 Reparaties aan 's-Lands gebouwen en werken, enz.
Woerden 1816-12-8 154 Reparaties aan drie tezanen gevoogde houten loodsen.
Woerden 1817-11-14 179 Reparaties + aan het blok kazernes + onderhoud.
Woerden 1817-12-8 184 Het dokken en het doen van de verdere voorzieningen aan de daken der wagenloodsen aan de singel.
Woerden 1817-4-15 38 Reparaties + onderhoud van 's-Rijks mil gebouwen en werken, enz.
Woerden 1817-4-15 39 Reparaties + onderhoud van 's-Rijks gebouwn en werken in het fort de Kleine Wiercke.
Woerden 1818-4-25 39 Reparaties aan 's-Rijks gebouwen + onderhoud.
Woerden 1818-4-25 40 Reparaties + onderhoud aan 's-Rijks gebouwen en werken behorende tot het fort de Wierickerschans.
Woerden 1818-9-24 149 Reparaties aan het blok kazernen + onderhoud.
Woerden 1819-4-14 17 Reparaties aan 's-Rijks gebouwen + onderhoud.
Woerden 1819-4-14 18 Reparaties envervingen aan 's-Rijks gebouwen en werken.
Woerden 1819-9-16 134 Reparaties + onderhoud van het blok kazernes staande binnen Woerden.
Woerden 1820-5-9 24 Reparaties aan 's-Rijks gebouwen + onderhoud.
Woerden 1820-5-9 25 Reparaties + onderhoud van de werken en gebouwen op het fort de Wierickerschans.
Woerden 1821-1-22 1 Reparaties aan het blok kazernes + onderhoud.
Woerden 1821-4-16 22 Reparaties aan 's-Rijks gebouwen, enz + onderhoud.
Woerden 1822-4-3 14 Reparaties aan 's-Rijks mil. gebouwen met het aldaar zich bevindende blok kazernes., enz.
Woerden 1822-4-3 16 Reparaties aan 's-Rijks gebouwen en werkens enz. behorende tot het fort de Wierickerschar + onderhoud.
Woerden 1823-4-7 26 Reparaties + onderhoud aan 's-Rijks werken en gebouwe.
Woerden 1823-4-7 27 Reparaties aan 's-Rijks mil. gebouwen met het blok kazernes + gewoon onderhoud.
Woerden 1824-12-17 170 Reparaties aan de 's-Rijks mil. gebouwen net het zich aldaar bevindende blok kazernes.
Woerden 1824-12-17 171 Reparaties + gewoon onderhoud aan 's-Rijks gebouwen en werken + onderhoud.
Woerden 1824-3-30 31 Reparaties aan de 's-Rijks mil. gebouwen + onderhoud.
Woerden 1824-3-30 32 Reparaties + gewoon onderhoud aan 's-Rijks gebouwen en werken behorende tot het fort de Wierickerschans.
Woerden 1826-3-22 82 Reparaties + onderhoud van 's-Rijks mil gebouwen met het zich aldaar bevindende blok kazernes.
Woerden 1826-9-4 141 Herstellingen aan de brug gelegen voor het fort de Wierickerschans.
Woerden 1827-6-26 111 Reparaties + onderhoud aan 's-Rijks mil gebouwen met het zich aldaar bevindende blok kazernes.
Woerden 1827-7-22 138 Onderhoud, enz der gebouwen uitmakende het kasteel van Woerden.
Woerden 1828-3-11 33 Reparaties + gewoon éénjarig ondern oud aan 's-Rijks mil gebouwen met het blok kazernes en het kasteel.
Woerden 1829-3-25 27 Raparaties + gewoon onderhoud aan 's-Rijks mil. gebouwen met het blok kazernes en het kasteel.
Woerden 1830-4-19 50 Reparaties aan s'-Rijks mil. gebouwen en andere werken + gewoon éénjarig onderhoud.
Woerden 1830-7-24 127 Het leggen van dammen, het graven en droogmaken van de sluisput, enz. (Wierickerschans)
Woerden 1831-4-23 26 Reparaties aan 's-Rijks mil gebouwen en aaderre werken van het Garnizoen te Woerden en de Wierickerschans + éénjarlg onderhoud.
Woerden 1832-4-28 17 Reparaties aan 's-Rijks mil. gebouwen en andere timmer- en metselwerken in het Garnizoen Woerden en binnen het fort de Wierickrschans. + gewoon éénjarig onderhoud.
Woerden 1833-4-12 14 Reparaties aan 's-Rijks mil. gebouwen en andere metselen timmerwerken + gewoon éénjarig onderhoud.
Woerden 1834-4-11 26 Reparaties aan 's-Rijks mil gebouwen en andere metselen timmerwerken in het Garnizoen en binnen het fort de Wierickerschans + gewoon onderhoud.
Woerden 1835-4-11 24 Reparaties aan 's-Rijks mil. gebouwen en andere metselen timmerwerken + gewoon éénjarig onderhoud.
Woerden 1836-4-18 26 Reparaties aan 's-Rijks mil. gebouwen en andere werken + gewoon éénjarig onderhoud.
Woerden 1838-4-23 47 Herstellingen aan 's-Rijks mil- gebouwen en andere metselen timmerwerken + gewoon éénjarig onderhoud.
Woerden 1839-3-21 10 Vernieuwingen en herstellingen aan de kazer ne en drie samengevoegde houten wagenloodsen.
Woerden 1839-4-17 15 Herstellingen aan 's-Rijks mil. gobouwen en andere metselen timmerwerken + gewoon éénjarig onderhoud.
Woerden 1840-5-4 63 Herstellingen aan 's-Rijks mil. gebouwen en anders metselen timmerwerken + gewoon éénjarig onderhoud.
Woerden 1841-4-21 28 Herstellingen aan 's-Rijks mil. gebouwen en andere metselen timmerwerken + gewoon éénjarig onderhoud.
Woerden 1842-3-8 11 Herstellingen aan 's Rijks mil. gebouwen en andere metselen timmerwerken + gewoon éénjarig onderhoud.
Woerden 1843-3-8 23 Herstellingen aan 's-Rijks mil. gebouwen ea andere metselen timmerwerken + gewoon éénjarig onderhoud.
Woerden 1844-4-17 27 Herstellingen aan 's-Rijks mil. gebouwen en andere metselen timmerwerken + gewoon éénjarig onderhoud.
Woudrichem 1814-6-20 25 Herstelwerkzaanheden aan bruggen en mil gebouwen.
Woudrichem 1814-9-19 93 Heparaties aan de bruggen en gebouwen.
Woudrichem 1815-4-10 28 Vernieuwingen en reparaties ter onderhouding van 's-Lands fortificaties, metselen timmerwerken en gebouwen.
Woudrichem 1815-5-3 55 Herstelwerkzaamheden aan 's-Lands fortificatie aardewerken der vesting.
Woudrichem 1816-4-23 42 Reparaties en vernieuwingen aan 's-Rijks gebouwea en werken, enz.
Woudrichem 1817-4-22 47 Reparaties en vernieuwingen aan 's-Rijks gebouwen en werken, enz.
Woudrichem 1817-7-28 139 Het beplanten van de kapitale wal.
Woudrichem 1818-4-20 25 Enige reparaties en vernieuwingen aan 's Rijks fortificatie- metselen timmerwerken, gebouwen en bruggea, poorten, enz.
Woudrichem 1818-5-22 72 Herstellingen aan ds fortificatie- aardewerken en waterkeringen, schoonmaken der kapitale grachten.
Woudrichem 1819-4-15 28 Reparaties aan de bruggen, schoonmaken der grachten, bijplanten van Canadese populieren, enz.
Woudrichem 1819-4-15 30 Enige reparaties en vernieuwingen aan 's-Rijks fortificatie- metselen timmerwerken en gebouwen, bruggen, poorten, enz.
Woudrichem 1819-4-30 58 Herstellen en repareren vaa enige defecten aan de metselwerkea van de revetementsmuren der vesting.
Woudrichem 1820-5-12 35 Reparaties en vernieuwingen aan 's-Rijks fortificatie- metselen timmerwerken, gebouwen, bruggen, poorten, enz. + gewoon onderhoud.
Woudrichem 1820-5-12 36 Het herstellen van enige defecten aan bruggen eaz + gewoon onderhoud.
Woudrichem 1821-4-18 31 Reparaties en vernieuwingen aan 's-Rijks fortificatie- metselen timmerwerken, gebouwen, bruggen, poortem, enz.
Woudrichem 1821-5-15 64 Het maken vaa een geheel nieuwe brug over de kapitale gracht voor de Loevesteinse poort, vernieuwen van 2 landhoofden.
Woudrichem 1822-4-5 18 Reparaties ea vernieuwingen aan 's-Rijks fortificatie- metselen timmerwerken, gebouwen, bruggen, poorten, enz. + onderhoud.
Woudrichem 1822-6-20 69 Het repareren van de ravelijnsbrug, het leggen van een dam in de kapitale gracht voor de Koepoort.
Woudrichem 1823-4-2 20 Vernieuwingen en reparaties aan 's-Rijks fortificatie- metselen timmerwerken, gebouwen, brugren, poorten.
Woudrichem 1824-12-17 169 Vernieuwingen en reparaties aan 's-Rijks fortificatie- metsel en timmerwerken, gebouwen, enz.
Woudrichem 1824-4-2 43 Vernieuwingen en reparaties aan 's-Rijks fortificatie- metselen timmerwerken, zo aan de gebouwen, als aan de bruggen, poorten, enz. + gewoon onderhoud.
Woudrichem 1826-3-1 20 Vernieuwingen en reparaties aan 's-Rijks fortificatie- metselen timmerwerken, gebouwen, enz + onderhoud.
Woudrichem 1826-3-28 94 Het amoreren van de met aarde bedekta courtine tussen het lage Maaspunt in de Waterpoort + + wederopbouwen van een gedeelte daarvan.
Woudrichem 1827-6-1 100 Vernieuwingen en herstellingen aan 's-Rijk fortificatie- metsel en timmerwerken, gubouwen, bruggen poorten, revetementsmuren, enz.
Woudrichem 1827-7-12 124 Herstellen van aardewerken aan de buiten taluden der kapitale wallen en ravelijnen.
Woudrichem 1828-3-7 28 Vernieuwingen en herstellingen aan 's-Rijks fortificatie- metselen timmerwerken, gebouwen, bruggen, poorten, ens + onderhoud.
Woudrichem 1828-3-7 30 Hat onderhoud der fortificatie- aardewerken der vestingen, vernieuwen van rijs- en pakbermen, planten van doornhagen, schoonhouden van grachten.
Woudrichem 1828-6-1 127 Het afbreken van het gewalf over de Koepoort mat het in behoorlijke staat brangen der rechtstandsmuren.
Woudrichem 1829-3-21 12 Hat vernieuwen van een uitgezet ???ouwvallig gedeelte der courtinemuur, tussen de bolwerken 1 en 6, enz.
Woudrichem 1829-3-21 13 Geringe vernieuwingen en herstellingen aan 's-Rijks fortificatie- metselen timmerwerken en aan de gebouwen, bruggen, poorten, enz.
Woudrichem 1830-11-20 137 Het maken van 36 kapluifels en twaalf houten buskruitmagazijntjes.
Woudrichem 1830-4-16 35 Geringe vernieuwingen en herstellingen van 's-Rijks fortificatie- metselen timmerwerken en aardewerken, gebouwen, bruggen, poorten, enz.
Woudrichem 1830-6-2 105 Herstellingen aan bekledingsmuren.
Woudrichem 1831-5-6 36 Het leggen van aarden batterijen en posten op de dijken voor de vestingen.
Woudrichem 1831-7-11 43 Het maken van een batterij of lunette op de zag. Postweide.
Woudrichem 1833-5-8 45 Het opwerpen van een bedekte weg met glacis + het uitdiepen der Londengracht.
Woudrichem 1833-6-25 46 Herstellingen en vernieuwingen van 's-Rijks metselen timmerwerken en aardewerken.
Woudrichem 1833-6-25 73 Het verleggen of maken van een nieuwe stenen duiker te woudrichem en het herstellen van een duiker te Loevestein.
Woudrichem 1834-4-25 49 Herstellingen aan de fortificatie- metselen timmerwerken en aardewerken en nil. gebouwen + gewoon onderhoud.
Woudrichem 1834-6-11 79 Het herstellen van schaden aan de aardewerken.
Woudrichem 1835-5-21 76 Herstellingen aan de fortificatie- metsel-, timmer- en aardewerken en mil. gebouwen + gewoon éénjarig onderhoud.
Woudrichem 1836-4-27 58 Herstellingen aan de fortificatie- metselen timmer- en aardewerken en mil gebouwen + gewoon éénjarig onderhoud.
Woudrichem 1837-4-29 54 Herstellingen aan de fortificatie- metsel- timmer- en aardewerken en mil. gebouwen + gewoon éénjarig onderhoud.
Woudrichem 1838-4-26 55 Herstellingen aan de fortificatie- metsel-, timmer- aarde- en rijswerken en aan de mil gebouwen + gewoon éénjarig onderhoud.
Woudrichem 1839-4-27 49 Herstellingen aan de fortificatie- metsel-, timmer-, aarde- en rijswerken en mil. gebouwen + gewoon éénjarig onderhoud.
Woudrichem 1839-4-27 50 Herstellingen aan de ravelijnsbrug vóór de Koepoort en aan de brug vóór de poort van het fort Loevestein.
Woudrichem 1840-4-27 33 Herstellingen aan de fortificatie metsel-, timmer-, aarde en rijswerken en nil gebouwen + gewoon éénjarig onderhoud.
Woudrichem 1841-4-26 37 Het doen van enige beplantingen op de vesting werken + onderhoud daarvan.
Woudrichem 1841-4-26 38 Herstellingen van de fortificatie- metsel, timmer-, aarde- en rijswerken en mil gebouwen + gewoon éénjarig onderhoud.
Woudrichem 1842-4-1 39 Herstellingen aan de fortificatie- metsel-, timmer-, en rijswerken en plantsoenen + gewoon éénjarig onderhoud.
Woudrichem 1843-10-7 88 Het leveren en plaatsen van tachtig stuks eikenhouten limietpalen te Woudrichem en omliggende Rijks mil. gronden.
Woudrichem 1843-3-25 40 Herstellingen aan de fortificatie- metsel-, timmer-, aarde- en rijswerken en plantsoenen en mil. gebouwen + gewoon éénjarig onderhoud.
Woudrichem 1844-11-30 105 Vernieuwingen aan het landhoofd der brug voor de Koepoort te woudrichem en het herstellen van een gedeelte bekledingsmuur der linkerflank van bastion nummer vijf te Loevestein.
Woudrichem 1844-4-20 29 Herstellingen aan de fortificatie- metsel-, timmer-, aarde- en rijswerken en plantsoenen en mil gebouwen + gewoon éénjarig onderhoud.